【裁判字號】    99,撤緩,51
【裁判日期】    990414
【裁判案由】    撤銷緩刑
【裁判全文】
臺灣桃園地方法院刑事裁定              99年度撤緩字第51號
聲  請  人  臺灣桃園地方法院檢察署檢察官
受  刑  人  甲○○
上列聲請人因受刑人犯詐欺案件，聲請撤銷緩刑之宣告（99年度
執聲字第325 號），本院裁定如下：
    主  文
聲請駁回。
    理  由
一、聲請意旨略以：受刑人甲○○前因犯詐欺案件，經本院於民
    國97年12月30日以97年度簡上字第876 號判決判處有期徒刑
    4 月，緩刑4 年，並於97年12月30日確定在案，詎其於緩刑
    期內即98年9 月4 日更犯公共危險罪，經本院於98年11月30
    日以98年度桃交簡字第3731號判決判處拘役55日，並於99年
    1 月5 日確定。惟受刑人雖受緩刑宣告之寬典，竟於緩刑期
    間因酒醉駕車，而受得易科之拘役宣告確定，足認受刑人並
    未改過遷善，並已動搖原判決認定受刑人深具悔意而予緩刑
    宣告之基礎，且無從認原緩刑之宣告得收其預期之效果，本
    件受刑人顯非偶蹈法網或對其前所犯有所悔悟，自有執行刑
    罰之必要，已合於刑法第75條之1 第1 項第2 款所定撤銷緩
    刑宣告之原因，爰依刑事訴訟法第476 條之規定聲請撤銷緩
    刑之宣告等語。
二、按緩刑之宣告應撤銷者，由受刑人所在地或其最後住所地之
    地方法院檢察官聲請該法院裁定之，刑事訴訟法第476 條定
    有明文。又考諸刑法第75條之1 第1 項之立法意旨略以：關
    於緩刑之撤銷，現行法第75條第1 項固已設有2 款應撤銷緩
    刑之原因；至得撤銷緩刑之原因，則僅於保安處分章內第93
    條第3 項與撤銷假釋合併加以規定，體例上不相連貫，實用
    上亦欠彈性。爰參酌德國及奧地利現行立法例增訂得撤銷之
    原因，其中現行關於緩刑前或緩刑期間故意犯他罪，而在緩
    刑期內受得易科罰金之有期徒刑之宣告者，列為應撤銷緩刑
    之事由，因認過於嚴苛，而排除第75條應撤銷緩刑之事由，
    移列至得撤銷緩刑事由，俾使「法官依被告再犯情節，而裁
    量是否撤銷先前緩刑之宣告」；其次，如有前開事由，但判
    決宣告拘役、罰金時，可見行為人仍未見悔悟，有列為得撤
    銷緩刑之事由，以資彈性適用，爰於第1 項第1 款、第2 款
    增訂之。又本條採用裁量撤銷主義，賦與法院撤銷與否之權
    限，特於第1 項規定實質要件為「足認原宣告之緩刑難收其
    預期效果，而有執行刑罰之必要」，供作審認之標準。亦即
    於上揭「得」撤銷緩刑之情形，法院應依職權本於合目的性
    之裁量，妥適審酌受刑人所犯前後數罪間，關於法益侵害之
    性質、再犯之原因、違反法規範之情節是否重大、被告主觀
    犯意所顯現之惡性及其反社會性等情，是否已使前案原為促
    使惡性輕微之被告或偶發犯、初犯改過自新而宣告之緩刑，
    已難收其預期之效果，而確有執行刑罰之必要，此與刑法第
    75條第1 項所定2 款要件有一具備，即毋庸再行審酌其他情
    狀，應逕予撤銷緩刑之情形不同。
三、經查，本件受刑人前因犯幫助詐欺罪，經本院以97年度簡上
    字第876 號判決判處有期徒刑4 月，如易科罰金，以新臺幣
    1,000 元折算1 日，緩刑4 年，於97年12月30日確定在案，
    其於緩刑期內之98年9 月4 日更犯服用酒類，不能安全駕駛
    動力交通工具而駕駛罪，經本院於98年11月30日以98年度桃
    交簡字第3731號判處拘役55日，如易科罰金，以新臺幣1,00
    0 元折算1 日，於99年1 月5 日確定，有臺灣高等法院被告
    前案紀錄表1 份及刑事判決2 份附卷可稽，是受刑人於緩刑
    期內故意犯公共危險罪，而在緩刑期內受得易科罰金之拘役
    之宣告確定，固堪認定。惟依前開規定說明，可知緩刑期內
    因故意犯他罪，而在緩刑期內受得易科罰金之有期徒刑、拘
    役或罰金之宣告確定者，原則上不得撤銷緩刑，僅於例外情
    形，足認原宣告之緩刑難收其預期效果時，而有執行刑罰之
    必要者為限，始得依前開規定撤銷其所受之緩刑宣告，而本
    件聲請人聲請撤銷緩刑之宣告，除提出上揭二案之刑事判決
    外，僅記載受刑人所為合於刑法第75條之1 第1 項第2 款所
    定撤銷緩刑宣告之原因等文字，並未於聲請書內載明受刑人
    有何非予執行刑罰，否則難收其預期效果之具體事實，並提
    出相關事證供本院審酌；再觀之受刑人所犯前後二案不僅犯
    罪型態不同，且所侵害之法益、對社會之危害程度，顯有差
    別，而後案經法院斟酌犯罪情節，亦僅宣告拘役55日之刑度
    ，是受刑人後案犯罪情節及違反社會性之程度尚屬輕微，且
    受刑人除前開2 案件外，復查無其他犯罪科刑紀錄，再佐以
    被告前揭緩刑宣告所附條件，被告亦有履行，此有本院辦理
    刑事案件電話記錄查詢表1 紙可憑，應足認其前案所宣告之
    緩刑，仍能足資警惕，自不能僅以受刑人後案經判處得易科
    罰金之拘役確定，執此遽認受刑人無悔改之意，前案緩刑之
    宣告難收預期效果而有執行刑罰之必要，是依卷內資料所示
    ，尚無事證足認受刑人有何非予執行刑罰，否則難收其預期
    效果之情狀。綜上，聲請人執此聲請撤銷受刑人緩刑之宣告
    ，不應准許，應予駁回。
四、據上論斷，應依刑事訴訟法第220條，裁定如主文。
中    華    民    國    99    年    4     月    14    日
                      刑事第十二庭  法  官  許雅婷
以上正本證明與原本無異。
如不服本裁定，應於裁定送達後5 日內向本院提出抗告狀。
                                    書記官  吳玉蘭
中    華    民    國    99    年    4     月    14    日

司法院資訊處製作；財團法人民間司法改革基金會備份。
